臺灣高雄地方法院刑事判決　　　　　　　　　　　　九十二年度訴字第二四七五號
　　公　訴　人　臺灣高雄地方法院檢察署檢察官
　　被　　　告　乙○○
右列被告因毒品危害防制條例案件，經檢察官提起公訴（九十二年度毒偵字第三八八
五號）及移
行中，就被訴事實為有罪之陳述，經本院告知簡式審判程序意旨，並聽取公訴人及被
告之意見後，本院合議庭裁定由受命法官獨任進行簡式審判程序審理，本院判決如左
：
    主  文
乙○○連續施用第一級毒品，累犯，處有期徒刑捌月，第一級毒品海洛因壹包（淨重
零點貳伍公克）、殘留第一級毒品海洛因之注射針筒貳支均沒收銷燬之。
    事  實
一、乙○○曾於民國九十一年間因毒品危害防制條例案件經本院判處有期徒刑六月確
    定，並於九十一年十二月十日易科罰金執行完畢，前於八十七年十一月間因施用
    毒品案件，經本院於八十七年十一月十八日以八十七年毒聲字第三六八四號裁定
    送勒戒處所觀察、勒戒後，認有繼續施用毒品之傾向，由本院於八十七年十二月
    三十一日以八十七年毒聲字第四七一二號裁定令入戒治所施以強制戒治，戒治期
    滿，經臺灣高雄地方法院檢察署檢察官於八十九年七月十四日以八十九年度戒毒
    偵字第七六一號為不起訴處分確定（一犯），復於九十一年二月二十七日，因施
    用第一級毒品案件，再經本院於九十年十一月二十二日以九十年毒聲字第七○三
    一號裁定令入戒治處所施以強制戒治，檢察官並就當次犯行提起公訴，經本院於
    九十年十二月二十六日以九十年訴字第三一三五號刑事判決就其所犯施用第一級
    毒品犯行，判處有期徒刑六月確定（二犯）。詎其於二犯施用毒品犯行經前揭判
    決科處徒刑確定後，猶仍不知戒絕毒品，明知海洛因業經公告列為毒品危害防制
    條例第二條第二項第一款所定之第一級毒品，不得非法持有、施用，竟又基於施
    用第一級毒品海洛因之概括犯意，自九十二年六月十六日起至九十二年九月二十
    五日止，連續在高雄縣林園鄉○○村○○路一六二號住處之房間內等處，以注射
    針筒將海洛因注射入體內之方式，施用第一級毒品海洛因多次。嗣於九十二年六
    月十六日下午五時許在高雄縣林園鄉頂厝村椰樹二十一巷二號前為警查獲，並扣
    得殘留第一級毒品海洛因之注射針筒一支；再於九十二年九月二十五日上午九時
    分許，在高雄縣林園鄉○○村○○路一六二號之住處為警查獲，並扣得其所有供
    其施用之第一級毒品海洛因一包（淨重○‧二五公克）及殘留第一級毒品海洛因
    之注射針筒一支。
二、案經高雄縣政府警察局林園分局分別移送臺灣高雄地方法院檢察署檢察官偵查起
    訴及移送併案審理。
    理  由
一、本件被告乙○○所犯係死刑、無期徒刑、最輕本刑為三年以上有期徒刑以外之罪
    ，其於準備程序中就被訴事實為有罪之陳述，經法官告知簡式審判程序之旨，並
    聽取公訴人、被告之意見後，本院合議庭認為適宜由受命法官獨任進行簡式審判
    程序，裁定由受命法官獨任進行簡式審判程序，合先敘明。
二、右揭犯罪事實，業據被告乙○○於本院審理時坦承不諱，被告於九十二年六月十
    六日、九十二年九月二十五日為警查獲時所採取之尿液，經送檢驗結果，均呈嗎
    啡陽性反應，分別有高雄縣政府衛生局九十二年七月十五日九二煙檢字第一二六
    七號、九十二年十月二日九二煙檢字第一七八九號煙毒尿液檢驗成績書各一紙在
    卷可稽，又前開扣案之疑似一級毒品海洛因粉未之海洛因一包，經送請法務部調
    查局鑑定結果，確實含有第一級毒品海洛因成分（淨重○‧二五公克），有法務
    部調查局九十二年十一月二十日調科壹字第二二○○一六二七七號鑑定通知書附
    卷可按，另扣案之疑似殘留海洛因之注射針筒二支，經送請高雄醫學大學附設中
    和紀念醫院檢驗結果，均殘留海洛因，有該院九十二年十一月十八日編號九二一
    一─七九號、九十二年十二月十六日九二一二─一二○號檢驗報告各一份附卷可
    稽，此外，復有前開第一級毒品海洛因一包（淨重○‧二五公克）、殘留第一級
    毒品海洛因之注射針筒二支扣案可資佐證，被告上開自白與事實相符，自可採為
    認定事實之依據，被告施用第一級毒品犯行，洵堪認定。再查，被告前於八十七
    年十一月間因施用毒品案件，經本院於八十七年十一月十八日以八十七年毒聲字
    第三六八四號裁定送勒戒處所觀察、勒戒後，認有繼續施用毒品之傾向，由本院
    於八十七年十二月三十一日以八十七年毒聲字第四七一二號裁定令入戒治所施以
    強制戒治，戒治期滿，經檢察官於八十九年七月十四日以八十九年度戒毒偵字第
    七六一號為不起訴處分確定（一犯），復於九十一年二月二十七日，因施用第一
    級毒品案件，再經本院於九十年十一月二十二日以九十年毒聲字第七○三一號裁
    定令入戒治處所施以強制戒治，檢察官並就當次犯行提起公訴，經本院於九十年
    十二月二十六日以九十年訴字第三一三五號刑事判決就其所犯施用第一級毒品犯
    行，判處有期徒刑六月確定等事實，有該不起訴處分書及本院被告院內索引卡紀
    錄表、臺灣高等法院被告全國前案紀錄表、臺灣高雄地方法院檢察署刑案資料查
    註紀錄表各一份在卷可稽，被告於觀察勒戒後，認有繼續施用傾向，經裁定送戒
    治處所施以強制戒治期滿後，由檢察官為不起訴處分後，五年內三犯施用第一級
    毒品犯行，事證明確，應依法予以論罪科刑。
三、按毒品危害防制條例業於九十二年六月六日修正通過，同年七月九日以華總一義
    字第０九二００一二一九三０號總統令公布，該條例第三十六條規定自公布後六
    個月施行，即自九十三年一月九日起施行，本次修法目的係鑑於初犯施用毒品行
    為，經觀察、勒戒後，無繼續施用毒品傾向，經不起訴處分者，五年內再犯率甚
    高，原據以實施之觀察、勒戒既已無法收其實效，故不再施以觀察、勒戒或強制
    戒治之保安處分，逕施以徒刑之刑事處遇程序。本件被告經本院裁定觀察勒戒後
    ，認有繼續施用傾向，再裁定送戒治處所施以強制戒治期滿後，由檢察官為不起
    訴處分後，五年內三犯施用第一級毒品犯行，不論依修正前或修正後之毒品危害
    防制條例規定，均應由檢察官提起公訴，同條例第二十三條第二項之規定，應依
    法論科。核被告所為，係犯毒品危害防制條例第十條第一項施用第一級毒品罪。
    被告先後多次施用毒品犯行，時間緊接，所犯罪名相同，顯係出於概括之犯意為
    之，為連續犯，爰依刑法第五十六條之規定以一罪論，並加重其刑。被告持有毒
    品，復進而施用，其持有毒品之低度行為，為施用毒品之高度行為所吸收，不另
    論罪。公訴人移送併案審理部分（九十二年度毒偵字第五八○二號）雖未經起訴
    ，惟與已起訴部分，有連續犯之裁判上一罪關係，為起訴效力所及，既經查明，
    本院自得一併審究。末查，被告曾於九十一年間因毒品危害防制條例案件經本院
    判處有期徒刑六月確定，並於九十一年十二月十日易科罰金執行完畢之事實，有
    臺灣高等法院被告全國前案紀錄表及臺灣高雄地方法院檢察署刑案資料查註紀錄
    表各一份在卷可稽，其於五年以內再犯本件有期徒刑以上之罪，為累犯，應依刑
    法第四十七條規定各遞加重其刑。審酌被告於毒品危害防制條例施行後因施用毒
    品，經勒戒、觀察及強制戒治，由檢察官為不起訴處分確定後，仍未戒絕毒品，
    再犯相同之罪，顯見其戒毒悔改之意，有再入監矯治必要，並念其施用毒品乃自
    戕一己之身體健康，尚未害及他人，且其犯後已坦承犯行，態度良好等一切情狀
    ，量處如主文所示之刑。扣案之海洛因一包（淨重○‧二五公克）屬毒品危害防
    制條例第二條第二項第一款之第一級毒品，殘留第一級毒品海洛因之注射針筒二
    支，其上殘留之海洛因已無從分析剝離，均應視同毒品，依毒品危害防制條例第
    十八條第一項前段規定宣告沒收並銷燬之。至鑑驗耗用之毒品，既已滅失，即無
    庸再為沒收諭知。
據上論斷，應依刑事訴訟法第二百七十三條之一第一項、第二百九十九條第一項前段
，毒品危害防制條例第十條第一項、第二十三條第二項、第十八條第一項前段，刑法
第十一條、第五十六條、第四十七條，判決如主文。
本案經檢察官甲○○到庭執行職務。
中      華      民      國      九十三      年      三    月    十八    日
                                  臺灣高雄地方法院刑事庭
                                    法  官    涂裕洪
右正本證明與原本無異。
如不服本判決，應於判決送達後十日內，向本院提出上訴狀。
                                      書記官    賴佳慧
中    華    民    國      九十三     年      三     月      二十二      日
附錄本判決論罪法條：
毒品危害防制條例第十條第一項：
  施用第一級毒品者，處六月以上五年以下有期徒刑。
